【裁判字號】    95,上訴,903
【裁判日期】    950718
【裁判案由】    違反毒品危害防制條例
【裁判全文】
臺灣高等法院高雄分院刑事判決         95年度上訴字第903號
上  訴  人  臺灣高雄地方法院檢察署檢察官
被      告  甲○○
上列上訴人因被告違反毒品危害防制條例案件，不服臺灣高雄地
方法院95年度訴字第912 號中華民國95年4月20日第一審判決（
起訴案號：臺灣高雄地方法院檢察署95年度毒偵字第1703號），
提起上訴及移送併辦（案號：同署95年度毒偵字第3905號），本
院判決如下：
    主  文
原判決撤銷。
甲○○連續施用第一級毒品，處有期徒刑柒月。
扣案之海洛因貳包（其中壹包驗後淨重零點壹伍公克，另壹包毛
重零點參公克），沒收銷燬。
    事  實
一、甲○○前因施用毒品案件，經依原審法院91年度毒聲字第60
    71號、6564號裁定施以觀察勒戒、強制戒治，於民國92 年4
    月22日停止處分之執行釋放後，於92年10月13日交付保護管
    束期滿，詎甲○○猶未戒除毒癮，復於強制戒治執行完畢後
    5年內，基於施用毒品海洛因之概括犯意，先於95年1月6日
    某時，在高雄縣鳳山市○○○街144巷2之1號住處，將海洛
    因摻入水中以注射針筒注射之方式，施用第一級毒品海洛因
    1次；嗣於同年1月11日17時25分左右，在高雄縣鳳山市○○
    ○街，因闖紅燈形跡可疑，為警上前實施盤查臨檢，當場扣
    得甲○○所有之第一級毒品海洛因1包（驗後淨重0.15公克
    ），並經甲○○同意後採集其尿液送鑑呈嗎啡陽性反應。又
    於95年4 月8 日在其上開住處施用第一級毒品海洛因1 次，
    為警於同年4 月11日22時30分許在高雄市○○區○○路與武
    慶路查獲，並扣押其所有之海洛因1 包（毛重0.3 公克）。
二、案經高雄市政府警察局苓雅分局移送臺灣高雄地方法院檢察
    署檢察官偵查起訴及移送併辦。
    理  由
一、上開事實，業據被告甲○○於警、偵訊及本院審理時供承不
    諱，且其於為警查獲後採集之尿液，經送高雄市立凱旋醫院
    鑑定，結果均呈嗎啡陽性反應，有該院95年1 月24日、95年
    5 月1 日濫用藥物尿液檢驗報告各1 紙附卷足憑。而海洛因
    於人體內會水解為嗎啡，再循嗎啡代謝方式排出體外，亦經
    行政院衛生署80年以056954號函釋明確。另扣案疑似海洛因
    粉末，經鑑定後，確含有海洛因成分，有法務部調查局調科
    壹字第220022897 號鑑定通知書1 紙存卷可佐，足證被告之
    自白核與事實相符；又被告前因施用毒品案件，經依原審法
    院91年度毒聲字第6071號、6564號裁定施以觀察勒戒、強制
    戒治，於92年4 月22日停止處分之執行釋放後，於92年10月
    13日交付保護管束期滿，有臺灣高等法院被告前案紀錄表在
    卷可稽，其於強制戒治執行完畢後5 年內，再次施用毒品之
    事證明確，犯行堪以認定。
二、查海洛因為毒品危害防制條例第2條第2項第1款所規定之第
    一級毒品，是核被告甲○○所為，係犯同條例第10條第1項
    之施用第一級毒品罪。其施用第一級毒品前後持有毒品之低
    度行為，為其施用毒品之高度行為所吸收，均不另論罪。被
    告先後2次施用海洛因犯行，時間緊接，犯罪構成要件相同
    ，顯係基於概括犯意為之，應依連續犯之規定僅論以一罪，
    被告於95年4月8日在其住處施用第一級毒品海洛因犯行，雖
    未經公訴人起訴，惟此部分與起訴部分，有連續犯之裁判上
    一罪關係，本院自得併予審判；又刑法業於94年2月2日經修
    正公佈，於95年7月1日施行，新法刪除第56條關於連續犯之
    規定，被告所犯本罪在該法公佈施行前，依修正後該法第2
    條第1項前段從舊從輕原則，自以修正前之舊法（即適用連
    續犯）較有利於被告。
三、原審予以論罪科刑，固非無見，惟查被告尚有於95年4 月8
    日在其住處施用第一級毒品海洛因之犯行，已如前述，此部
    分原審未及併予審判，尚有未當，公訴人上訴意旨，執此指
    摘原判決不當，為有理由，應由本院予以撤銷改判；審酌被
    告前因違反毒品危害防制條例案件，經觀察、勒戒，及強制
    戒治執行完畢釋放後，仍未能徹底戒絕毒品，再次施用毒品
    ，顯見其無戒毒悔改之意，惟念其犯後坦承犯行，且其施用
    毒品僅自戕一己之身體健康，尚未對他人造成危害等一切情
    狀，量處有期徒刑7 月。至扣案之疑似海洛因粉末2 包（其
    中1 包驗後淨重0.15公克、另1 包毛重0.3 公克）屬第一級
    毒品海洛因，應依毒品危害防制條例第18條第1 項前段之規
    定，宣告沒收併銷燬之，至送驗耗損之毒品，既已滅失，自
    無庸宣告沒收。
據上論斷，應依刑事訴訟法第369條第1項前段、第364條、第299
條第1項前段，毒品危害防制條例第10條第1項、第18條第1項前
段，刑法笫2條第1項前段、第11條、修正前刑法笫56條，判決如
主文。
本案經檢察官沈紹嘉到庭執行職務。
中    華    民    國    95    年    7     月    18    日
                  刑事第七庭    審判長法  官  莊飛宗
                                      法  官  黃三友
                                      法  官  黃憲文
以上正本證明與原本無異。
如不服本判決應於收受本判決後10日內向本院提出上訴書狀，其
未敘述上訴理由者，並得於提起上訴後10日內向本院補提理由書
狀（均須按他造當事人之人數附繕本）「切勿逕送上級法院」。
中    華    民    國    95    年    7     月    18    日
                                      書記官  施耀程
附錄本判決論罪科刑法條：
毒品危害防制條例第10條第1項
施用第一級毒品者，處6月以上5年以下有期徒刑。


司法院資訊處製作；財團法人民間司法改革基金會備份。
